# 以代理人身份进行资产证券化业务的账务处理问题，求陈大神解答

提问人：韦 云 飞 123 时间：2021-12-21 16:43:11
1 、在保理业务业务中，保理公司从核心企业的供应商处购买债权并发行资产支持专项计划。发行成功后按资产支持专项计划发行规模的0.23%收取保理服务费，ABS过程中全部发行的费用及过桥资金利息均由核心企业承担，产生的收益均由核心企业所有，若出现发行失败的情况，核心企业有义务受让应收账款债权及承担发行过程中保理企业代付的发行费用。因此我们判断应当采用净额法核算。
求助一下分录是否正确：
购入应收保理款
借：应收保理款 （此科目存疑）
贷：银行存款
其他应付款 （买入价差）
应交税费-销项
发行资产支持专项计划
借：银行存款
其他应付款 （卖出价差）
应交税费-进项
贷：应收保理款 （此科目存疑）
确认保理服务费收入
借：其他应付款
贷：主营业务收入
应交税费-销项
发行期间发行费用
借：其他应付款
应交税费-进项
贷：银行存款
最终应归还金额
借：其他应付款
贷：银行存款
期末如果存在已购入尚未发行的应收保理款，应放什么报表科目？（其他流动资产是否合理）
2 、合同中同时约定，由保理企业代认购全部次级权益，购买次级权益资金来源为核心企业，产生收益或损失均归核心企业所有。
认购的该次级权益应当在什么科目核算？（交易性金融资产？还是挂往来）如何进行报表列示？保理企业是否确认收益及损失？

回答人：chenyiwei
基本赞同主帖中的处理。但建议“应收保理款”改为其他流动资产或者其他应收款。认购次级权益如果属于代持，其风险和报酬均归属于核心企业的，则作为代持方无需入账，仅需备查核算和附注披露即可。